臺灣基隆地方法院刑事判決
  110年度易字第272號
公  訴  人  臺灣基隆地方檢察署檢察官
被      告  洪鈺翔


上列被告因竊盜案件，經檢察官提起公訴（110年度偵字第2333
號），被告於準備程序中就被訴事實為有罪之陳述，經本院裁定
行簡式審判程序，判決如下：
    主  文
洪鈺翔犯結夥竊盜罪，累犯，處有期徒刑柒月。
    事  實
一、洪鈺翔、賴文龍（經本院拘提未獲）與真實姓名年籍不詳綽
    號「俊源」之成年人共同意圖為自己不法之所有，基於結夥
    竊盜之犯意聯絡，於民國110年3月27日上午9時許，由「俊
    源」邀集洪鈺翔、賴文龍，並由「俊源」提供如附表編號1
    至5所示之捕鴿工具、攜帶如附表編號6所示之筆記本，三人
    一同至基隆市暖暖區與新北市四腳亭一帶之山區，以如附表
    編號1至5所示之工具俟機竊取他人所有之賽鴿，並成功竊取
    楊順溶所有如附表編號7、8所示之賽鴿2隻（已發還楊順溶
    ）得手。嗣因洪鈺翔、賴文龍、「俊源」之上開犯行為葉日
    竣所目睹，葉日竣遂當場將洪鈺翔、賴文龍制伏，然「俊源
    」已趁隙逃逸。葉日竣復於同日下午1時10分許，將洪鈺翔
    、賴文龍交付予員警，並扣得如附表所示之物，乃查悉上情
    。
二、案經新北市政府警察局瑞芳分局報告臺灣基隆地方檢察署檢
    察官偵查起訴。
    理  由
一、被告洪鈺翔所犯係死刑、無期徒刑、最輕本刑為3年以上有
    期徒刑以外之罪，且本案非高等法院管轄之第一審案件，其
    於準備程序中就被訴事實為有罪之陳述，經法官告知簡式審
    判程序之旨，並聽取公訴人及被告之意見後，依刑事訴訟法
    第273條之1第1項規定，經本院裁定進行簡式審判程序。又
    依刑事訴訟法第273條之2、第159條第2項之規定，簡式審判
    程序不適用有關傳聞法則證據能力限制之相關規定；另本案
    據以認定被告犯罪之非供述證據，均非公務員違背法定程序
    所取得，依同法第158條之4規定反面解釋，均有證據能力，
    合先敘明。
二、上揭事實，業據被告於警詢、偵訊及本院審理時坦承不諱（
    見偵卷第15頁至第20頁、第96頁至第97頁，本院卷第60頁至
    第61頁、第67頁），核與證人即同案被告賴文龍於警詢及偵
    訊時之證述、證人葉日竣、證人即被害人楊順溶於警詢時之
    證述均大致相符（見偵卷第21頁至第29頁、第35頁至第38頁
    、第96頁至第97頁），並有新北市政府警察局瑞芳分局扣押
    筆錄暨扣押物品目錄表、贓物認領保管單各1份及扣案物照
    片7張附卷可參（見偵卷第39頁至第45頁、第49頁、第52-1
    頁至第57頁），另有如附表編號1至6所示之物扣案可憑，足
    以佐證被告前開出於任意性之自白與事實相符。本案事證明
    確，被告犯行堪以認定，應予依法論科。
三、論罪科刑：
  ㈠核被告所為，係犯刑法第321條第1項第4款之結夥竊盜罪。
  ㈡被告與賴文龍、「俊源」間，就上開竊盜犯行，有犯意聯絡
    及行為分擔，為共同正犯。
  ㈢被告前因飲酒駕車之公共危險案件，經臺灣苗栗地方法院以1
    06年度苗交簡字第662號判決判處有期徒刑2月確定，於107
    年6月5日易科罰金執行完畢。復因飲酒駕車之公共危險案件
    ，經同院以107年度苗交簡字第884號判決判處有期徒刑3月
    確定，於108年1月28日易科罰金執行完畢等情，有臺灣高等
    法院被告前案紀錄表在卷可按。其於受有期徒刑之執行完畢
    後，5年以內故意再犯本件有期徒刑以上之罪，構成刑法第4
    7條第1項所定之累犯。另按司法院釋字第775號解釋，依解
    釋文及理由之意旨，係指構成累犯者，不分情節，一律加重
    最低本刑，於不符合刑法第59條所定要件之情形下，致生行
    為人所受之刑罰超過其所應負擔罪責之個案，不符罪刑相當
    原則、比例原則，於此範圍內，在修正前，為避免發生上述
    罪刑不相當之情形，法院就該個案應裁量是否加重最低本刑
    。而經本院綜合斟酌被告構成累犯前案紀錄（下稱前案）之
    罪質種類與本案非屬同一，且前案罪名並非重罪，犯罪次數
    僅有2次，又均係以易科罰金之態樣執行完畢等節，尚難逕
    認被告之刑罰反應力薄弱，而需再延長其最低法定矯正期間
    。故被告本案所犯之罪，無依刑法第47條第1項規定加重最
    低本刑之必要，附此敘明。
  ㈣爰審酌被告前有妨害自由、恐嚇危害安全之前案紀錄（未構
    成累犯），有臺灣高等法院被告前案紀錄表在卷可憑，素行
    不端，且其正值青壯，然不思以正道取財，竟夥同他人共同
    為本件竊盜犯行，破壞社會秩序及他人財產安全，實屬可議
    ，惟其犯後坦承犯行，犯後態度良好，兼衡其犯罪之動機、
    目的、手段、所竊取財物之價值、竊得財物已發還被害人（
    詳下述），並參酌其智識程度、生活狀況等一切情狀，量處
    如主文所示之刑，以示懲儆。
四、按沒收標的為供犯罪所用、犯罪預備之物或犯罪所生之物時
    ，依刑法第38條第2項前段規定，以屬於犯罪行為人者，得
    沒收之，係藉由剝奪犯罪行為人之所有（包含事實上處分權
    ），以預防並遏止犯罪；除有其他特別規定者外，犯罪工具
    物必須屬於被告所有，或被告有事實上之處分權時，始得在
    該被告罪刑項下諭知沒收（最高法院107年度台上字第2697
    號、第1109號判決意旨參照）。查被告於警詢及本院審理時
    ，暨賴文龍於警詢時，均一致供稱：如附表編號1至6所示之
    物均係由「俊源」提供等語明確（見偵卷第18頁、第24頁，
    本院卷第60頁），且尚無其他證據可認被告對如附表編號1
    至6所示之物有所有權或事實上處分權，揆諸上開說明，如
    附表編號1至6所示之物自無從於本案諭知沒收。又被告竊得
    如附表編號7、8所示之物均已發還被害人，此有上開贓物認
    領保管單1紙在卷可佐，爰依刑法第38條之1第5項規定不予
    宣告沒收。另依本案現存證據資料，尚無積極證據足認被告
    已實際獲取參與犯行之報酬，自無從宣告沒收其犯罪所得，
    附此敘明。
據上論斷，應依刑事訴訟法第273條之1第1項、第284條之1、第2
99條第1項前段，判決如主文。
本案經檢察官吳欣恩提起公訴，檢察官李彥霖到庭執行職務。
中　　華　　民　　國　　110 　年　　9 　　月　　24　　日
                  刑事第四庭  法  官  謝昀芳
以上正本證明與原本無異。
如不服本判決，應於收受判決後20日內向本院提出上訴書狀，並
應敘述具體理由。其未敘述上訴理由者，應於上訴期間屆滿後20
日內向本院補提理由書（均須按他造當事人之人數附繕本）。「
切勿逕送上級法院」。
中　　華　　民　　國　　110 　年　　9 　　月　　24　　日
                              書記官　王靜敏
附錄本案論罪科刑法條：
中華民國刑法第321條
犯前條第1項、第2項之罪而有下列情形之一者，處6月以上5年以
下有期徒刑，得併科50萬元以下罰金：
一、侵入住宅或有人居住之建築物、船艦或隱匿其內而犯之。
二、毀越門窗、牆垣或其他安全設備而犯之。
三、攜帶兇器而犯之。
四、結夥三人以上而犯之。
五、乘火災、水災或其他災害之際而犯之。
六、在車站、港埠、航空站或其他供水、陸、空公眾運輸之舟、
    車、航空機內而犯之。
前項之未遂犯罰之。
附表：
編號 品名 數量及單位 1 彈弓 2個 2 網子 1袋 3 袋子 2個 4 無線電 1支 5 彈丸（黏有彩帶） 1袋 6 筆記本 1本 7 鴿子 （腳環編號782979） 1隻 8 鴿子 （腳環編號274155） 1隻